【裁判字號】    95,交上訴,42
【裁判日期】    950326
【裁判案由】    公共危險等
【裁判全文】
臺灣高等法院臺中分院刑事判決        95年度交上訴字第42號
上  訴  人
即  被  告  丙○○
                    號
上列上訴人因公共危險等案件，不服臺灣苗栗地方法院94年度交
訴字第47號中華民國94年11月10日第一審判決（起訴案號：臺灣
苗栗地方法院檢察署94年度偵字第1885號），提起上訴，本院判
決如下：
    主    文
原判決關於過失傷害罪及定應執行刑部分均撤銷。
丙○○因過失傷害人，累犯，處有期徒刑參月。
其他關於肇事遺棄罪部分，上訴駁回。
上開撤銷改判部分所處之刑及上訴駁回部分所處之刑，應執行有
期徒刑捌月。
    犯罪事實
一、丙○○前因違反麻醉藥品管理條例案件，經臺灣臺南方法院
    於民國86年8月28日，以86年度易字第3558號判處有期徒刑9
    月。又因竊盜、違反麻醉藥品管理條例案件，經臺灣苗栗地
    方法院分別於87年5月30日、87年3月31日，以86年度易字第
    951號判處有期徒刑1年6月及以87年度易字第253號，判處有
    期徒刑10月確定，嗣經定應執行刑為有期徒刑2年2月確定，
    前述案件接續執行，於89年2月1日縮短刑期假釋出獄，假釋
    期間付保護管束。而其假釋期間，又因施用毒品案件，經臺
    灣苗栗地方法院於90年12月31日，以90年度苗簡字第 459號
    ，判處有期徒刑 6月確定，上開假釋部分並經撤銷，應執行
    殘刑有期徒刑10月14日，上述殘刑及施用毒品案件接續執行
    ，於92年1月22日執行完畢。仍不知悔改，於94年3月1日 12
    時許，在苗栗市某友人住處，因飲用藥酒 1杯，已達不能安
    全駕駛動力交通工具之程度，竟仍駕駛車牌號碼W5—2711號
    自用小客車，沿苗栗縣造橋鄉境內台13線由南往北方向行駛
    ，丙○○本應注意車前狀況，並隨時採取必要之安全措施，
    及汽車在雙向二車道行駛時，均應在遵行車道內行駛，而當
    時天候晴、路面無障礙物、視距良好，並無不能注意之情事
    ，詎丙○○於飲酒後，精神恍惚，注意力無法集中，竟疏未
    注意，而於同日13時30分許，行經該台13線18.8公里處時，
    竟超越雙黃線侵入對向車道行駛，適有乙○○駕駛1887—EB
    號自用小客車，亦沿該道路由北往南方向行駛而來，丙○○
    因煞避不及，而撞擊乙○○所駕駛之上開汽車，造成乙○○
    車輛受損（毀損部分，另經檢察官為不起訴處分），並受有
    左側膝部鈍挫傷合併表淺損傷之傷害。丙○○駕駛上開汽車
    肇事致乙○○受傷後，竟僅將車稍停一下，未協助將傷者送
    醫，即將車駛離現場而逃逸。迨於同日14時許，丙○○駕駛
    上開汽車駛至苗栗縣造橋鄉「大坪加油站」前，無法繼續行
    駛，方為路人報警前往查獲，並對丙○○施以呼氣酒精濃度
    測試，測得呼氣酒精濃度值達每公升0.07毫克 (酒醉駕車部
    分，業經原審判處罰金1萬元，嗣經丙○○撤回上訴確定)。
二、案經乙○○訴由苗栗縣警察局竹南分局報請臺灣苗栗地方法
    院檢察署檢察官偵查起訴。
    理    由
一、訊據被告李金龍對於上開犯罪事實坦承不諱，核與告訴人乙
    ○○於警詢指訴之情節相符（見偵查卷第18、19頁），並有
    道路交通事故現場圖及調查報告表(一)、(二)及被告之酒精濃度
    測試單、刑法第185條之3案件測試觀察紀錄表暨現場相片在
    卷可參（見偵查卷第20至23、25、31至33頁），而告訴人確
    因本件車禍受有上開傷害，亦有診斷證明書附卷可憑（見偵
    查卷第26６、19頁）。
二、按駕駛人應注意車前狀況，隨時採取必要之安全措施，及汽
    車在雙向二車道行駛時，均應在遵行車道內行駛，道路交通
    安全規則第94條第3項、第97條第1款分別定有明文。被告駕
    車自應注意上述道路交通安全規定。而依附卷之交通事故調
    查報告表所載，本件肇事時、地之天候、路況、視距皆良好
    ，則肇事彼時，被告亦無不能注意之情事，參以被告於警詢
    時供稱：伊因精神恍惚想睡覺，故右轉彎時，超越雙黃線致
    撞及告訴人所駕駛之車輛等語，足徵本件係因被告酒後注意
    力無法集中，致疏未注意，貿然超越雙黃線侵入對向車道行
    駛，因煞車不及而撞及告訴人所駕駛之上開汽車，被告駕車
    顯有過失。而告訴人確因本件車禍而受有上開傷害，已如前
    述，則被告之過失行為與告訴人之傷害結果間，顯具有相當
    之因果關係。本案事證明確，被告過失傷害之犯行堪可認定
    ，應依法予以論科。
三、核被告所為，係犯刑法第284條第1項前段之過失傷害罪、同
    法第185條之4之肇事逃逸罪。其所犯之上開兩罪，犯意各別
    、行為互殊，應予分論併罰。又被告有上開犯罪事實欄所載
    之前科，於92年 1月22日執行完畢等情，此有臺灣高等法院
    被告全國前案紀錄表在卷可考。其於受有期徒刑之執行完畢
    後，5年內再犯本件有期徒刑以上之2罪，為累犯，應分別依
    刑法第47條之規定加重其刑。
四、原審就被告犯過失傷害罪之部分，以其罪證明確，予以論罪
    科刑，固非無見。惟原審未及審酌被告事後已與告訴人達成
    和解，並給付部分現金（雙方以新臺幣〈下同〉25萬元和解
    ，採分期付款之方式，被告迄今已給付2萬元)，此有和解書
    附卷可查（見本院卷第4頁)，並為被告及告訴人所是認，被
    告上訴意旨以此指摘原審判決量刑過重等語，為有理由，自
    應由本院將原判決關於過失傷害罪之部分撤銷。爰審酌被告
    於犯罪後坦承犯行，深表悔意，事後並與告訴人達成和解等
    一切情狀，就過失傷害罪部分量處如主文所示之刑。
五、另原審關於肇事遺棄罪部分，適用刑法第185條之4、第47條
    之規定予以論罪，並審酌被告犯罪後坦承犯行，足見其犯後
    態度尚佳，且於肇事後逃離現場，實不足取，及衡酌其犯罪
    之手段、造成之損害、犯後態度等一切情狀，量處有期徒刑
    7 月，認事用法並無不當，量刑亦屬妥適，被告上訴意旨指
    摘原判決量刑過重，為無理由，應予駁回（被告事後雖與告
    訴人達成和解，然肇事遺棄罪，其法定最輕本刑為有期徒刑
    6 月，而被告又係累犯，依法加重其刑後，原審量處有期徒
    刑7月，並無過重之情形)。並就撤銷改判及上訴駁回部分，
    定其應執行刑。
據上論結，應依刑事訴訟法第368條、第369條第1項前段、第364
條、第299條第1項前段，刑法第284條第1項前段、第47條、第51
第5款，罰金罰鍰提高標準條例第1條前段，判決如主文。
本案經檢察官甲○○到庭執行職務。
中    華    民    國    95    年    3     月    26    日
              刑事第十庭  審判長法  官  林  照  明
                                法  官  唐  光  義
                                法  官  蔡  名  曜
上列正本證明與原本無異。
肇事遺棄罪部分得上訴，其餘不得上訴。
如不服本判決應於收受送達後十日內向本院提出上訴書狀，其未
敘述上訴之理由者並得於提起上訴後十日內向本院補提理由書（
均須按他造當事人之人數附繕本）。
                                書記官  劉  恒  宏
中    華    民    國    95    年    3     月    27    日
附錄論罪科刑法條：
中華民國刑法第284條第1項（過失傷害罪）：
因過失傷害人者，處6月以下有期徒刑、拘役或500元以下罰金，
致重傷者，處1年以下有期徒刑、拘役或500元以下罰金。
中華民國刑法第185條之4（肇事遺棄罪）：
駕駛動力交通工具肇事，致人死傷而逃逸者，處6月以上5年以下
有期徒刑。
                                                      Ｒ


司法院資訊處製作；財團法人民間司法改革基金會備份。
